臺灣臺北地方法院刑事判決　　　　　　　　　　　　九十一年度易字第一四二九號
　　公　訴　人　臺灣臺北地方法院檢察署檢察官
　　被　　　告　乙○○
右列被告因業務侵占案件，經檢察官聲請簡易判決處刑（九十一年度偵緝字第六七六
號，含九十年度偵字第二五一○五號），本院認不宜逕以簡易判決處刑，改依通常程
序審理，判決如左：
    主  文
乙○○連續意圖為自己不法之所有，而侵占對於業務上所持有之物，處有期徒刑柒月
。
    事  實
一、乙○○自民國八十九年五月間某日起至九十年六月五日止，受僱於經營濱江巴士
    洗車場（台北市○○街五○六號）之甲○○，負責洗車、出售洗車券之工作，並
    保管洗車場之營業收入。其間，因甲○○準備於九十年五月十九日出國，乃於九
    十年五月中旬及九十年五月十八日，指示乙○○對外銷售各一百張之洗車券，乙
    ○○明知甲○○出國期間，應善盡職守，忠於託付，然因沈迷賭博及支付生活所
    需，竟萌生貪念，基於為自己不法所有意圖之概括犯意，先後兩次於九十年五月
    中旬某日及下旬某日，將所出售各一百張洗車券之收入合計新台幣（下同）五萬
    餘元，悉數挪供為賭資及日常花用。迨於甲○○回國後，乙○○自覺虧空之款項
    一時無法填補，即自九十年六月五日起避不上班。甲○○至此始發覺乙○○未繳
    回二次出售洗車券之營收，不甘損失而報警處理。
二、案經甲○○訴由臺灣臺北地方法院檢察署檢察官聲請簡易判決處刑，本院改依通
    常程序審理。
    理  由
一、右揭業務侵占之犯罪事實，業據被告乙○○分別於偵查及本院審理中坦承：「是
    李（其裕）拿給我二百張洗車券去賣，一張賣二百八十元至三百元不等，我賣了
    得五萬餘元」、「（問：對於檢察官所起訴之犯罪事實有無意見《朗讀簡易判決
    處刑書記載之全部犯罪事實》？是否認罪？）認罪。（問：是否自八十九年五月
    受僱該洗車場，直到九十年六月間離職？）是，我是因為洗車券的問題，自認為
    無法給老闆交代才自己離職。（問：卷附扣案三張洗車券，告訴人指稱是交由你
    賣給客人，有何意見？《提示》）沒有。‧‧‧（問：出售之洗車券所得何時拿
    去使用？）洗車券是慢慢賣掉，所得有的打麻將輸掉，有的買東西花用掉，老闆
    分二次各將一百張的洗車券給我，第一次的一百張賣一個星期左右，第二次的一
    百張也差不多一星期左右賣光。‧‧‧（問：在洗車場擔任何工作？）負責洗車
    、賣洗車券及保管洗車之營業收入」等語綦詳（見九十一年度偵緝字第六七六號
    偵查卷第十三頁反面、本院九十一年十一月二十八日審判筆錄），核與告訴人甲
    ○○於偵查及本院審理中指訴：被告於任職濱江巴士洗車場期間，二次侵吞出售
    洗車券各一百張收入款之情節相符（見九十年度偵字第二五一○五號偵查卷第六
    、二十頁、本院九十一年十一月二十八日審判筆錄），且有卷附被告自承係其出
    售之洗車券影本三紙及告訴人之入出境端末查詢報表一張在卷可稽（同上偵查卷
    第七、十四頁）。本件事證明確，被告前揭業務侵占犯行，已堪認定，應予依法
    論科。
二、查被告自八十九年五月間某日起至九十年六月五日止，受僱於告訴人甲○○在濱
    江巴士洗車場負責洗車、出售洗車券之工作，並保管洗車場之營業收入，此經被
    告於本院審理中自承在卷（見本院九十一年十一月二十八日審判筆錄），足認被
    告確係因執行業務而持有上開出售洗車券二百張營收之人。被告未經告訴人同意
    ，擅自將出售洗車券之收入五萬餘元，挪供己用之所為，係犯刑法第三百三十六
    條第二項之業務侵占罪。其先後二次挪用所出售洗車券各一百張之收入，時間緊
    接，手段相同，觸犯構成要件相同之罪名，顯係基於初始同一犯罪計劃下之概括
    犯意反覆為之，應依連續犯之規定論以一罪，並依法加重其刑。起訴書雖未論及
    被告挪用所保管款項，先後二次為之，然此部分有裁判上一罪關係，為起訴效力
    所及，且經檢察官於本院審理中當庭更正起訴事實，本院自應併予審理。爰審酌
    被告於告訴出國期間，受告訴人委以出售洗車券之託付，因沈迷賭博，加上日常
    生活所需，竟擅自將所保管之洗車場收入挪為己用，然其侵吞入己之款項前後僅
    五萬餘元，犯後並已於偵查中賠償告訴人九千元，有偵查卷附九十一年八月十四
    日訊問筆錄及郵政國內匯款執據可憑（見九十一年度偵緝字第六七六號偵查卷第
    二十九、三十三頁），雖尚未取得告訴人之諒解，然於本院審理中坦承犯行不諱
    ，並深表悔意，及其犯罪手段、智識程度、生活情狀、與告訴人之關係等一切情
    狀，本院認公訴人求處有期徒刑十月，稍嫌過重，爰量處如主文所示之刑，以示
    懲儆。
三、本件原經檢察官聲請以簡易判決處刑，本院認有刑事訴訟法第四百四十九條第四
    項但書不宜以簡易判決處刑之情形，爰依刑事訴訟法第四百五十二條規定，改依
    通常程序審理，附此敘明。
據上論斷，應依刑事訴訟法第四百五十二條、第二百九十九條第一項前段，刑法第五
十六條、第三百三十六條第二項，罰金罰鍰提高標準條例第一條前段，判決如主文。
本案經檢察官陳弘杰到庭執行職務
中    華    民    國      九十一    年      十二      月      十二      日
                                    臺灣臺北地方法院刑事第六庭
                                        法  官  吳  秋  宏
右正本證明與原本無異。
如不服本判決，應於判決送達後十日內，向本院提出上訴狀。
                                        書記官  林  碧  華
中    華    民    國      九十一      年     十二     月      十二      日
附錄本案論罪科刑法條全文：
刑法第三百三十六條第二項
對於業務上所持有之物，犯前條第一項之罪者，處六月以上五年以下有期徒刑，得併
科三千元以下罰金。
